臺灣新北地方法院板橋簡易庭小額民事判決
110年度板小字第3773號
原      告  謝長諭  
被      告  林程志  


上列當事人間請求損害賠償事件，於民國111年1月5日言詞辯論
終結，本院判決如下：
    主  文
被告應給付原告新臺幣參仟柒佰伍拾元。
原告其餘之訴駁回。
訴訟費用新臺幣壹仟元由被告負擔新臺幣參佰壹拾元，其餘由原
告負擔。
本判決原告勝訴部分得假執行。
    事實及理由
一、原告起訴主張：原告於民國110年1月18日與被告約定鞋子（
    下稱系爭鞋子）清潔，原告於110年1月19日寄出，並告知被
    告，此為全新鞋，僅穿過一次，但鞋頭皮革有開損情形需檢
    修，（經系爭鞋子官方告知，鞋頭皮革開損屬於自然現象，
    有些新鞋亦有此種現象），被告應允尋求配合廠商協助修復
    ，但被告回覆廠商維修意願皆不大，且告知原告無修復之必
    要，故於110年3月24日告知被告，系爭鞋子鞋頭開損情形不
    必整理，只需將鞋子清潔之後寄還原告，並詢問被告確認系
    爭鞋子清潔完後是否會造成外表皮革褪色情況，被告回答不
    會有此現象產生，因此才同意清潔系爭鞋子，詎料110年4月
    1日原告收到清潔後的鞋子發現系爭鞋子鞋頭處，有明顯接
    著及皮革硬化之現象，且皮革亦有表面僵硬及褪色之情況，
    當下即向被告反應此事，被告表示不清楚為何會如此，並否
    認有維修系爭鞋子之情事，但會對此情形負責，但被告僅願
    意賠償新臺幣（下同）5,000元，雙方無法達成共識為此，
    爰依侵權行為之法律關係提起本件訴訟，並聲明：被告應給
    付原告12,000元（原請求14,000元，嗣減縮為12,000元）。
二、被告則以：被告並沒有對系爭鞋子進行任何維護行為，只有
    清洗，當初被告是認為不必賠償原告，但基於做生意，以和
    為貴，就主動說幫原告看能否維修，但原廠說不能維修，被
    告就說那就照公會的賠償標準賠原告，公會標準是洗潔費用
    250元的15倍即3,750元，被告再多加一點賠償原告5,000元
    ，但原告不願意接受，在調解時加到6,000元原告仍不同意
    ，被告認為被告幫原告清洗並無不當，現在不願意賠償原告
    等語，並聲明：原告之訴駁回。
三、本院之判斷：
（一）按當事人主張有利於己之事實者，就其事實有舉證之責任
      ，民事訴訟法第277條前段定有明文。本件原告主張被告
      應對系爭鞋子所受損害應負損害賠償責任部分，揆諸前揭
      舉證責任分配說明，自應由原告負舉證責任，又原告已提
      出系爭鞋子於交付被告清洗前後之照片，被告就系爭鞋子
      照片並不爭執，僅爭執被告並未就系爭鞋子進行維修，然
      系爭鞋子係於交付被告清潔後始生原告所稱之損害情形，
      則被告自應就前開損害非由被告所致負舉證責任，惟被告
      並未能舉證以實其說，則被告就系爭鞋子之損害應負損害
      賠償責任，首堪認定。　　
（二）復按故意或過失，不法侵害他人之權利者，負損害賠償責
      任，民法第184條第1項前段定有明文；當事人已證明受有
      損害而不能證明其數額或證明顯有重大困難者，法院應審
      酌一切情況，依所得心證定其數額；損害賠償之訴，原告
      已證明受有損害，有客觀上不能證明其數額或證明顯有重
      大困難之情事時，如仍強令原告舉證證明損害數額，非惟
      過苛，亦不符訴訟經濟之原則，爰增訂第2項，規定此種
      情形，法院應審酌一切情況，依所得心證定其數額，以求
      公平，此有民事訴訟法第222條第2項明文暨其立法理由可
      參。查原告主張系爭鞋子因被告行為而受損，而受有12,0
      00元之損害，雖提出系爭鞋子購買證明為證，然未提出相
      關憑據以資證明系爭鞋子確因系爭損害而受有12,000元之
      損害，惟本院審酌系爭鞋子確有原告所稱受損之情事，其
      請求被告賠償核屬正當。復參酌系爭鞋子原告已使用過並
      非全新品，及系爭鞋子價格及受損之情況，認以洗衣定型
      化契約應記載及不得記載事項第12條第1項1款前段規定：
      「企業經營者明知洗燙處理方法標示不正確或明知消費者
      指示之洗燙處理方法不當而未告知，致送洗衣物毀損者，
      其賠償金額以不逾洗衣費用之十五倍為限。」以被告洗潔
      費用250元的15倍即3,750元，計算損害額，尚無違一般常
      情，而屬合理，執此，原告請求被告賠償3,750元，洵屬
      有據。
四、從而，原告依侵權行為損害賠償之法律關係，請求被告應給
    付原告3,750元，為有理由，應予准許。逾此部分之請求，
    為無理由，應予駁回。
五、本件事證已臻明確，兩造其餘攻擊防禦方法及所提之證據，
    核與判決結果無影響，毋庸再予一一論述，附此敘明。
六、本件係小額訴訟事件，應依民事訴訟法第436條之19第1項規
    定，確定本件訴訟費用為1,000元，由敗訴之被告負擔310元
    ，其餘由原告負擔。
七、結論：原告之訴為一部有理由，一部無理由，依民事訴訟法
    第436條之23、第436條第2項、第79條、第436條之19第1項
    、第436條之20，判決如主文。
中    華    民    國     111    年    1    月    26   日
                  臺灣新北地方法院板橋簡易庭
                      法      官  呂安樂
以上正本係照原本作成。
如不服本判決，應於送達後20日內，向本院提出上訴狀，並表明
上訴理由（上訴理由應表明一、原判決所違背之法令及具體內容
。二、依訴訟資料可認為原判決有違背法令之具體事實。），如
於本判決宣示後送達前提起上訴者，應於判決送達後20日內補提
上訴理由書（須附繕本），如未於上訴後20日內補提合法上訴理
由書，法院得逕以裁定駁回上訴。
中    華    民    國     111    年    1    月    26   日
                      書  記  官  陳佩瑩